【裁判字號】    90,易,2441
【裁判日期】    900913
【裁判案由】    違反國家安全法
【裁判全文】
臺灣臺中地方法院刑事判決                          九十年度易字第二四四一號
    公  訴  人  台灣台中地方法院檢察署檢察官
    被      告  甲○○
右列被告因違反國家安全法案件，經檢察官聲請簡易判決處刑（九十年度偵字第一０
九一一號），本院台中簡易庭認為不宜，簽移本院普通庭審理判決如左：
    主  文
甲○○無罪。
    理  由
一、本件簡易判決處刑聲請書意旨略以：被告甲○○於民國（下同）七十三年一月二
    十三日間合法出境搭機至日本國東京市，後於七十三年十二月十八日，因詐欺等
    案件，經本院以院艮刑緝字第一三五號發布通緝，致甲○○無法以正常程序回國
    ，甲○○未經許可，竟於九十年六月三日二十時許由大陸搭乘魚船，在台中縣梧
    棲鎮沿海之海岸，偷渡入境，嗣於九十年六月十四日十七時三十分許為警查獲。
    案經台中市警局第四分局報請偵辦，因認被告涉犯國家安全法第六條第一項罪嫌
    云云。
二、按犯罪事實應依證據認定之，無證據不得推定其犯罪事實，刑事訴訟法第一百五
    十四條定有明文，公訴人認被告涉犯前開罪嫌，無非係以「被告曾於偵查中為前
    開自白及查捕逃犯作業移送資料表附卷可證」，資為論據。然訊據被告則堅決否
    認其入境構成犯罪，辯稱：伊係持巴拉圭護照入境，並非偷渡來台等語。
三、查本件被告係持用巴拉圭藉，編號一四七０七五號英文名稱HUANG MARIO之外國
    護照入境，業經被告提出護照影本一紙為證，並經本院函內政部警政署入出境管
    理局查明：被告於八十三年六月十六日即持該護照入境，於八十三年七月十七日
    出境，於八十六年六月八日入境，八十六年七月六日出境，八十八年十月十九日
    入境，八十八年十二月十八日出境，同日再入境，再於八十九年二月十七日出境
    ，八十九年八月八日入境，有內政部警政署入出境管理局九十年八月二十一日（
    九十）境信靜字第０四六九三五號函附入出境紀錄影本一份在卷可憑（該資料係
    本院因承辦九十年度自緝字第三０一號因被告供出前開事實而函調），被告固於
    偵查中供稱偷渡入境云云，惟被告因他案通緝，卻持用前開外國護照出入中華民
    國多次，均未遭境管單位發覺，被告自有可能在緝獲後仍隱瞞前開事實，以免其
    在中華民國之案件未了結前，無法自由出入境，而且被告係在尚未經諭知羈押處
    分前，為前開供述，被告經羈押後之第一次供述即改稱係以外國護照入境，自不
    得以被告於偵查中之前開不利於已之自白為有罪判決之認定，再本件被告八十三
    年起出入中華民國境內多次，但停留在中華民國之時間均甚為短暫，只有自八十
    九年八月八日入境後迄被告緝獲時止，停留之時間較長，顯然被告有意在台為較
    長時間之居留，而有辦理全民健康保險之需要，是以被告辯稱伊本欲以虛構伊係
    偷渡來台辦理全民健康保險，以免被全民健康保險局罰錢等語，可以採信，是以
    本件被告並非如聲請意旨所載係偷渡入境，至為明確，此外，復查無確切證據，
    足證被告有公訴人所指偷渡犯行。本件犯罪不能證明，揆諸前揭說明意旨，應為
    無罪之諭知。
四、按人民入出境，應向內政部警政署入出境管理局申辦入出境手續，經許可並發給
    入出境證，憑入出境證及護照入出境。本件被告是否具有雙重國籍？是否具有雙
    重國籍之人，憑外國護照及來華簽證之外，仍需向內政部警政署入出境管理局申
    辦入出境手續？其來華之手續是否另有偽造文書犯行及違反國家安全法犯行，均
    非本件起訴效力所及，本院自無從審究，附此敘明。
據上論斷，應依刑事訴訟法第四百五十二條、第三百零一條第一項，判決如主文。
中    華    民    國      九十      年       九      月     十三    日
                              臺灣臺中地方法院刑事第二庭
                                    法  官  陳 如 玲
右正本證明與原本無異。
如不服本判決，應於判決送達後十日內向本院提出上訴狀，上訴於臺灣高等法院臺中
分院( 須附繕本 )。
                                    書記官
中    華    民    國      九十      年       九      月     十九    日


司法院資訊處製作；財團法人民間司法改革基金會備份。
